臺灣雲林地方法院刑事判決　　　　　　　　　　　　 九十二年度訴字第五九０號
　　公　訴　人　臺灣雲林地方法院檢察署檢察官
　　被　　　告　甲○○
　　指定辯護人　本院公設辯護人丁○○
右列被告因違反毒品危害防制條例案件，經檢察官提起公訴（九十二年度偵續字第二
五號），本院判決如左：
    主  文
甲○○販賣第貳級毒品，處有期徒刑肆年；扣案門號0000000000號行動電
話壹支（ＭＯＴＯＲＯＬＡ廠牌）沒收。販賣毒品所得財物新臺幣壹仟元，沒收，如
全部或一部不能沒收時，以其財產抵償之。
被訴販賣第壹級毒品部分無罪。
    事  實
一、甲○○有三次因施用第一、二級毒品而違反毒品危害防制條例之前科。竟意圖營
    利，基於販賣第二級毒品安非他命之犯意，於民國九十二年一月九日十五時二十
    分三十秒，在雲林縣麥寮鄉，以其所有之ＭＯＴＯＲＯＬＡ廠牌門號00000
    00000號行動電話，撥打丙○○使用之門號0000000000號行動電
    話，聯絡販賣安非他命，適丙○○當時亦在雲林縣境內，雙方遂約定會合之時間
    、地點，甲○○隨即在雲林縣麥寮鄉某路邊，以新臺幣（下同）一千元之價格，
    販賣安非他命一包予依約前來之丙○○。嗣於九十二年一月九日十七時三十分，
    經雲林縣警察局臺西分局警員持本院所核發之搜索票，在雲林縣麥寮鄉崙後村沙
    崙後一四七號，當場查獲甲○○所有供販賣第二級毒品安非他命所用之ＭＯＴＯ
    ＲＯＬＡ廠牌行動電話一支。
二、案經雲林縣警察局臺西分局報請臺灣雲林地方法院檢察署檢察官偵查起訴。
    理  由
壹、有罪部分（被訴販賣第二級毒品安非他命部分）：
一、訊據被告甲○○矢口否認有販賣第二級毒品之犯行，辯稱：我沒有販賣毒品給證
    人丙○○，我知道她有在施用毒品，所以我出獄後打電話給她，問她那裡有毒品
    ，我九十二年一月九日才到中部去買毒品，在此之前我根本沒有毒品云云。公設
    辯護人辯稱：證人丙○○就向被告購買安非他命之次數、時間、價格、聯絡方式
    ，及有無向戊○○或其他人購買過毒品等事項，於警詢、偵查、審理中所述不一
    ，自不足採信云云。惟查：
  (一)證人丙○○於九十二年九月十六日偵查中證詞（見偵續卷(二)第一二八頁至第一三
    ０頁），經檢察官提示該筆錄供證人丙○○確認，問當時在檢察官面前陳述內容
    是否如筆錄記載內容，證人丙○○雖證述：是的（見本院卷第一二七頁背面），
    惟經公設辯護人將本院依上開偵訊錄音帶所製作之譯文一份（見本院卷第一三四
    頁至第一四二頁），提示供證人丙○○確認，並經公設辯護人逐句解釋內容，問
    偵訊筆錄、譯文內容何者較接近當時偵訊時陳述之意思，證人丙○○證述：譯文
    比較真實（見本院卷第一二八頁背面），故證人丙○○於九十二年九月十六日偵
    查中證述內容，自應以本院依該偵訊錄音帶製作之譯文為準，合先敘明。
  (二)又證人丙○○於九十二年九月十六日偵查中，依上開譯文，其證述：我之前行動
    電話號碼是0000000000號，用這支手機跟被告買安非他命，一次一千
    元，平均一、二個禮拜買一次，大都約在路邊交貨，有約在麥寮，以電話會合（
    見本院卷第一三四頁、第一三七頁、第一三八頁、第一四０頁）；於本院證述：
    我知道被告，但是我不是很熟，是朋友介紹的。我之前吸食過安非他命，吸食的
    期間約九十年至九十一年間，時間我不是記得很清楚，我只記得是九十年或是九
    十一年中間，我的意思是九十一年以後就沒有再施用毒品，吸食的安非他命是我
    向別人買的，現在沒有在聯絡我都忘記他們的名字了。我有向被告購買過毒品一
    次，購買的時間太久了，我忘記了，購買的地點就是隨便和被告約個地方，就像
    是約在路旁，東西拿了就走，約在麥寮中山路或是中正路，這次我向被告購買一
    千元，用電話聯絡，我那支電話已經沒有在使用了，所以電話號碼我已經忘記了
    ，被告的電話號碼我也忘記了，與被告聯繫時我人在雲林，向被告購買毒品的那
    一次我打一次電話，我會想找被告購買安非他命是因為聽人家說被告有在販賣安
    非他命。我向被告購買安非他命之後，就沒有再施用安非他命，因為九十二年我
    再婚，我想戒掉，住在高雄，就沒有再施用了，向被告購買安非他命的那一次是
    最後一次施用，我剛才陳述最後一次吸食安非他命是九十一年年底，我九十二年
    三月結婚，所以應該是在九十二年年初戒掉安非他命。我只向被告購買安非他命
    ，沒有向其他人購買毒品，而且也只跟被告購買一次而已。戊○○我不太認識，
    戊○○我也是用電話聯絡買毒品，但是電話不是我打的。我向被告購買的毒品可
    供我吸食三、四次，購買的毒品有多重我不知道，我之前的電話是000000
    0000號（見本院卷第一二四頁正面至第一二九頁正面）。綜觀證人丙○○之
    上開證詞，就：(1)確有向被告購買過安非他命；(2)購買價格為一千元；(3)約定交
    付毒品地點係在雲林縣麥寮鄉某路邊；(4)係以電話聯絡會合；(5)當時有使用門號
    0000000000號行動電話等重要事項所述一致，且證人丙○○與被告並
    無仇怨，目前亦無違反毒品危害防制條例之案件偵查、審理中，而得因供出毒品
    來源，以減輕其刑，證人顯無甘冒偽證罪風險，設詞構陷被告之必要，是其上開
    證詞堪以採信。又證人丙○○於偵查中證述：平均一、二個星期向被告購買一次
    安非他命，並未詳述購買次數；而於本院證述：只有向被告購買過一次安非他命
    ，本院認以證人丙○○於本院所述次數，除較明確外，對被告亦較有利，故應認
    被告販賣安非他命予丙○○之次數僅有一次。另證人丙○○就該次購買包數雖未
    詳述，然以其證述購買金額為一千元，毒品量僅可施用三、四次觀之，該安非他
    命應屬少量，衡情以分裝袋一只包裝即為已足，故認被告販賣安非他命予丙○○
    之包數，僅有一包。再證人丙○○於本院固先證述九十一年後未再施用毒品，惟
    其亦證述因施用、購買毒品時間距今已久，施用時間記得不是很清楚，向被告購
    買的時間忘記了，嗣證述九十二年三月結婚，應該在九十二年年初戒掉安非他命
    ，本院認施用毒品者，願意戒除毒癮，通常需要家人支持及本身毅力，故證人丙○○證述因結婚而戒除毒癮，與常理相符，是應以證人其後證述九十二年年初戒
    除安非他命毒癮，較為可採，故由其證述向被告購買安非他命那一次是最後一次
    施用，推知證人丙○○向被告購買安非他命之時間應係在九十二年年初。是由證
    人丙○○之上開證詞，可證於九十二年年初，被告與丙○○有以電話聯絡會合時
    、地，且聯絡時丙○○人係在雲林縣境內，嗣被告在雲林縣麥寮鄉某路邊，以一
    千元之價格，販賣安非他命一包予丙○○。被告辯稱：我沒有販賣毒品給丙○○
    ，顯不可採。公設辯護人以：證人丙○○就購買安非他命之次數、價格、聯絡方
    式所述不一為由，抗辯丙○○證詞不實，亦不足採。
  (三)至於被告販賣安非他命予丙○○之正確時間，證人丙○○於九十三年三月三十日
    本院證述時，距購買時間已逾一年，因記憶已趨模糊而前後證詞不一，無法確切
    指出日期，此實與常情相符，自不能以此即認證人丙○○證述不實。再證人丙○○雖就有無向戊○○或其他之人購買過毒品乙節，於本院前後證述不一，惟證人
    現已結婚，有正常之生活，其考量各種因素，不願對與本案無關事項加以證述，
    避免產生困擾等，亦與常理相符，自不能以此認證人丙○○證述不可採信。故公
    設辯護人以：證人丙○○就向被告購買安非他命之時間，及有無向戊○○或其他
    人購買過毒品等所述不一為由，認證人丙○○之證詞不實，顯不足採。
  (四)又扣案之被告記事簿一本內載有：「阿芬0000000000」（見偵續(二)卷
    第一三七頁背面），可證被告認識丙○○，並知悉其行動電話號碼，足以佐證證
    人丙○○前述曾使用過門號0000000000號行動電話，及認識被告之證
    詞，係屬真實。
  (五)另扣案之ＭＯＴＯＲＯＬＡ廠牌門號0000000000號行動電話（見警卷
    第一二頁），係被告所有，為被告所坦承（見本院卷第一三一頁正面、第一三二
    頁正面），而依上開門號之通聯紀錄內容，顯示被告於九十二年一月九日十五時
    二十分三十秒，在雲林縣麥寮鄉，以上開行動電話撥打證人丙○○使用之門號0
    000000000號行動電話，通話時間為四十五秒，此有上開通聯紀錄一份
    在卷可參（見偵續(二)卷第一六三頁、第一九三頁），足證被告確曾於上開時、地
    ，以上開行動電話與證人丙○○聯絡，而被告與丙○○間既無特殊情誼，顯無以
    電話問候、敘舊之可能，況被告於九十年間、九十一年間，二次均因施用第一、
    二級毒品而違反毒品危害防制條例，嗣分別經本院判處有罪確定，此有台灣高等
    法院被告全國前案紀錄表一份在卷可參（見本院卷第四頁至第七頁），衡情被告
    對毒品來源，應知悉甚詳，何需再詢問丙○○，足認該通電話，應係被告與丙○○聯絡交易安非他命之時、地，而非被告向丙○○詢問購買毒品來源，且承前述
    ，被告與丙○○電話聯絡會合時，丙○○人係在雲林縣境內，依交易常態，確認
    交易時、地與實際交易時、地，應相當接近，故可知被告販賣安非他命予丙○○
    之時間，應係在九十二年一月九日十五時二十一分十五秒即二人結束通話後不久
    ，交易地點則在雲林縣麥寮鄉。益證證人丙○○前述向被告購買安非他命時間、
    會合方式、交易地點之證詞，係屬真實。被告仍辯稱：我打電話給丙○○，是要
    問她那裡有毒品，顯不可採。
  (六)末按販賣毒品係違法行為，非可公然為之，亦無公定之價格，無論瓶裝或紙包，
    均可任意分裝增減份量。而每次買賣之價差，亦隨時依雙方資力、關係之深淺、
    需求之數量、來源是否充裕、販賣者是否渴求資金、查緝是否嚴緊、購買者被查
    獲時供述購買對象之風險評估等，而異其標準，非可一概而論。販賣之利得除經
    坦承及價量俱臻明確外，委難察得實情。況一般民眾普遍認知政府查禁安非他命
    等毒品之非法交易嚴格且重罰不寬貸，衡諸常情，倘非有利可圖，絕無甘冒嚴查
    重罰高度風險之理。故販賣之人從價差或量差中牟利方式雖異，但其圖利之非法
    販賣行為則一。本件被告與丙○○並非至親好友，而就其交易過程觀之，顯見被
    告係販賣安非他命，有圖利之意思。
  (七)綜上所述，足認被告確於九十二年一月九日十五時二十分三十秒，在雲林縣麥寮
    鄉，以上述行動電話與證人丙○○聯絡會合時、地後，隨即在雲林縣麥寮鄉某路
    邊，以一千元之價格，販賣安非他命一包予證人丙○○。本件罪證明確，被告犯
    行洵堪認定，應依法論科。
二、核被告甲○○所為，係犯毒品危害防制條例第四條第二項之販賣第二級毒品罪。
    被告非法持有第二級毒品之低度行為，應為販賣之高度行為所吸收，不另論罪。
    又被告雖有販賣安非他命之行為，惟其販賣之次數僅只一次，數量非鉅，若不論
    販賣之次數或數量，均處以毒品危害防制條第四條第二項之法定刑無期徒刑或七
    年以上有期徒刑，依本件實際犯罪之情狀而言，尚屬過苛，顯屬情輕法重，有傷
    一般國民對於法律之情感，故綜合前述各情，認被告犯罪情狀尚堪憫恕，依刑法
    第五十九條規定，酌量減輕其刑。爰審酌被告有違反毒品危害防制條例之前科，
    此有台灣高等法院被告全國前案紀錄表一份在卷可證，素行不佳，其非但自身施
    用毒品外，復販賣毒品圖利，戕害他人健康，且犯罪後否認犯行，態度不佳等一
    切情狀，量處如主文第一項所示之刑。又扣案之ＭＯＴＯＲＯＬＡ廠牌行動電話
    一支，業據被告坦承為其所有，而該電話既係供被告犯本罪所用之物，應依刑法
    第三十八條第一項第二款宣告沒收；另被告販賣安非他命所得財物一千元，應依
    毒品危害防制條例第十九條第一項規定沒收，如全部或一部不能沒收時，以其財
    產抵償之。
三、不另為無罪諭知部分：
  (一)公訴意旨另以：被告甲○○基於販賣第二級毒品之概括犯意，連續於：(1)九十二
    年一月七日、九十二年一月八日、九十二年一月十日至九十二年年中，在雲林縣
    麥寮鄉路邊等不詳地點，每次以一千元價格，販賣第二級毒品安非他命予丙○○
    ；(2)九十二年一月九日晚上，在雲林縣麥寮鄉崙後村沙崙後一四七號，販賣第二
    級毒品安非他命十二包（毛重三三‧八六公克《起訴書誤載為三一‧八公克》、
    淨重為二八‧三七公克）予戊○○。嗣於九十二年一月九日十七時三十分，在雲
    林縣麥寮鄉崙後村沙崙後一四七號，為警當場查獲甲○○持有上開安非他命十二
    包，因認被告於前述時、地，亦涉犯毒品危害防制條例第四條第二項之販賣第二
    級毒品安非他命罪嫌。
  (二)訊據被告堅詞否認有於前述時、地販賣安非他命之行為，經查：
  1.承前述事證，被告僅於九十二年一月九日販賣安非他命予證人丙○○一次。而證
    人戊○○於九十二年九月九日偵查中證述：我沒有跟被告買，安非他命我沒在用
    （見本院卷第一一七頁、第一一八頁背面）；於本院證述：被查獲時（指九十二
    年一月九日十七時三十分）被告有攜帶毒品，我只有看到海洛因，當天被告拿出
    來可能是要大家一起吸食，被告應該沒有要將毒品賣給我們，因為就算是我要買
    毒品也不會去找被告（見本院卷第八八頁正面、第八九頁），由證人戊○○上開
    證詞，無法證明被告有於前述時、地販賣安非他命予戊○○。
  2.又扣案十二包疑似安非他命之顆粒（毛重三三‧八六公克、淨重二八‧三七公克
    ），嗣送國防部憲兵司令部刑事鑑識中心鑑驗，經鑑定結果顆粒中有甲基安非他
    命成份，有該中心九十二年六月十一日（九二）宇鑑字第０七八五０號鑑驗通知
    書一份在卷可稽（見偵續(一)卷第八頁），此僅可證明被告確持有上開安非他命，
    惟並無其他積極證據足以證明被告於前述時、地，係要將該安非他命販賣予戊○○，故自不得以此證據，即為不利於被告之認定。
  3.此外，亦查無其他積極證據足以證明被告有此部分犯行，惟檢察官認此部分之行
    為與前揭論罪科刑部分，有連續犯之裁判上一罪之關係，爰不另為無罪之諭知，
    併此敘明。
貳、無罪部分（被訴販賣第一級毒品海洛因部分）：
一、公訴意旨略以：被告甲○○於九十二年一月六日，因戊○○向甲○○表示欲購買
    第一級毒品海洛因，甲○○竟基於販賣第一級毒品海洛因之犯意，於九十二年一
    月九日晚上，在雲林縣麥寮鄉崙後村沙崙後一四七號，以四萬餘元之價格販賣第
    一級毒品海洛因三十三包（淨重二七‧八０公克、包裝重一一‧八七公克、毛重
    三九‧六七公克《起訴書誤載為毛重三四‧二公克》）予戊○○。嗣於九十二年
    一月九日十七時三十分，在上開處所，為警當場查獲，並扣得上開海洛因三十三
    包、注射針筒二支、塑膠鏟一支、分裝袋五十五個、黑色手提包一只、記事簿一
    本、行動電話一支，因認被告涉犯毒品危害防制條例第四條第一項之販賣第一級
    毒品海洛因罪嫌。
二、按犯罪事實應依證據認定之，無證據不得認定犯罪事實；不能證明被告犯罪者，
    應諭知無罪之判決，刑事訴訟法第一百五十四條第二項、第三百零一條第一項定
    有明文。次按刑事訴訟法第一百六十一條已於九十一年二月八日修正公布，其第
    一項規定：檢察官就被告犯罪事實，應負舉證責任，並指出證明之方法。因此，
    檢察官對於起訴之犯罪事實，應負提出證據及說服之實質舉證責任。倘其所提出
    之證據，不足為被告有罪之積極證明，或其指出證明之方法，無從說服法院以形
    成被告有罪之心證，基於無罪推定之原則，自應為被告無罪判決之諭知（最高法
    院九十二年台上字第一二八號判例要旨參照）。
三、本件公訴意旨認被告甲○○涉有販賣第一級毒品海洛因之罪嫌，無非係以：(一)證
    人戊○○偵查中之證詞。(二)甲○○與戊○○之通聯紀錄；(三)雲林縣警察局台西分
    局扣押物品目錄表一份；(四)法務部調查局九十二年二月二十六日調科壹字第一六
    ０００一九三四號鑑定通知書一份為據。
四、訊據被告甲○○固坦承：(一)認識證人戊○○。(二)九十二年一月九日十七時三十分
    ，在雲林縣麥寮鄉崙後村沙崙後一四七號為警查獲，並當場扣得海洛因三十三包
    、注射針筒二支、塑膠鏟一支、分裝袋五十五個、黑色手提包一只、記事簿一本
    、行動電話一支。而被告上開坦承之事實，業經證人戊○○於本院證述明確（見
    本院八七頁背面、第八八頁正面），並有雲林縣警察局台西分局扣押物品目錄表
    、法務部調查局九十二年二月二十六日調科壹字第一六０００一九三四號鑑定通
    知書一份在卷可證（見警卷第一二頁；偵卷一九頁），堪認屬實。惟被告堅決否
    認有販賣第一級毒品海洛因之行為，辯稱：扣案之海洛因是買回來供自己吸食使
    用，不是要販賣，因當時到中部買海洛因，回程經過戊○○女友吳椗如住處，就
    打電話問戊○○是否在家，之後遂到該處施用海洛因等語。公設辯護人辯稱：證
    人戊○○於偵查中對於被告販賣海洛因之證述並非明確，況其於本院審理中已證
    述未曾向被告購買過海洛因，故自不能以證人戊○○於偵查中有瑕疵之證詞遽為
    不利於被告之認定等語。
五、經查：
  (一)證人戊○○於九十二年九月九日偵訊之錄音帶，經本院勘驗結果，其於偵查中證
    述：「（問：你打電話何時跟他《指被告》調的？）不是打電話。（問：我是說
    你之前不是跟他調過貨嗎？跟甲○○調過貨？）沒有。（問：跟他買呀？）沒有
    啊。（問：你不是說甲○○之前有賣過你嗎？他賣過你啦，你何時跟他買的？）
    我沒有。（問：你哪沒跟他買？）我沒有。（問：有跟甲○○買過吧？）誰？（
    問：甲○○啦）我沒有。我沒有跟他買過。（問：你沒有跟他買過嗎？）我沒有
    。（問：在警察局為何這樣講？）沒有吧！（問：甲○○有拿一大包海洛因給你
    ？）阿？（問：你今天早上講的。）你現在是在說？（問：甲○○那件啦。）你
    說之前？（問：拿給你的？）嗯。（問：他何時拿給你？前幾天嗎？）就那天啊
    。（問：前三天你打電話給他說什麼？約他哦？）前三天的電話，我忘記了。（
    問：前幾天就與你一起了嗎？）前幾天他打去找我啦。（問：手機有聯絡？）我
    忘記了。（問：有聯絡，你跟他調海洛因？）那天我不知道他還沒有，他是帶朋
    友去。（問：說要拿給你？）嗯。（問：有拿給你？）嗯。（問：一月六日九點
    多有沒打0000000000，這號碼你的哦？）嗯，八七０八０五對。（問
    ：你打給甲○○0000000000，九十二年一月六日晚上九點你打給他，
    你約他？）可能要問他吧。（問：問說他那邊有沒有哦？）可能是吧。那時的事
    我忘記了。（問：買安非他命海洛因？）海洛因。安非命我沒在用。（問：你跟
    他買多少？）不一定。（問：你這次跟他買多少？）不一定，禮拜四拿過來要給
    我們看。（問：甲○○說怎樣？說他那邊有嗎？電話怎麼跟你說？）他只是說要
    過去而已啦，後來就沒說了。（問：後你去沙崙後一四七，被警察抓到的那個地
    方會合？）嗯，對。（問：甲○○在那？）嗯。（問：這三十七包是甲○○帶去
    給你看的？）嗯。（問：海洛因三十七包呢？甲○○的？要拿給你看）那是不是
    在，在那個。（問：嗯，怎樣？）他有給我看的不是散包的，是大包的。（問：
整個大包給你？）嗯。（問：現金四萬兩千這什麼？你帶過去的？）哪裡幾萬現
    金？（問：現金啊。）在我身上搜到的？（問：四萬兩千。）我身上的？（問：
    嗯。）在我皮包裡面？（問：嗯。四萬兩千，你帶錢要跟他買？）嗯。那就是準
    備要。（問：那時還沒交給甲○○？）啊？（問：錢還沒交他？）還沒，他才剛
    進去他們就進去抓了，還沒交易完成，就進去了。（問：半錢六、七千元？）是
    。（問：沒錯啦哦？）對。（問：這第一次買，還有之前也有買？跟甲○○買？
    ）甲○○好像才出來沒幾天而已。（問：跟他買幾次？）還沒有跟他買過。（問
    ：這第一次？我跟你說哦，這是你第幾次跟他買？）他那時候就剛出來而已，剛
    出來而已。我還沒跟他買過。（問：嗯，這算第一次？）嗯。算第一次。（問：
    你的通聯，被抓到前幾天有打電話給甲○○沒錯吧？）嗯，是啦。」，此有勘驗
    筆錄一份在卷可參（見本院卷第一一七頁正面至第一二０頁正面）；而證人戊○○於本院證述：認識被告，我們是好朋友，我們有常聯絡，我也知道他的電話。
    在本案之前沒有與被告接觸，也沒有與被告購買過毒品。九十二年一月九日有在
    我女友吳椗如住所被警方查獲，被查獲時被告有在場，有攜帶毒品，被告有將毒
    品拿出來，我只看到海洛因，被告拿出毒品是因為我與被告是朋友關係，所以有
    時候會與被告吸毒，當天被告拿出來可能是要拿出來大家一起吸食。九十二年一
    月十日偵查中我沒有陳述：「甲○○及國榮拿來要賣給我，半錢海洛因六、七千
    元」，檢察官是問我說海洛因要多少錢，沒有問誰要賣給誰。當天被告應該沒有
    要將毒品賣給我們。九十二年一月六日與被告通電話，我們之間應該不會去約定
    賣海洛因的事。我於九十二年九月九日偵查中沒有如筆錄記載內容那樣說，因為
    就算是我要買毒品也不會去找被告（見本院卷第八七頁背面至第八九頁背面）。
    證人戊○○於九十二年九月九日偵查之初，均否認打電話向被告購買毒品；及曾
    向被告購買過毒品，嗣經檢察官行誘導性訊問，始答稱於九十二年一月六日有打
    電話向被告購買海洛因，並於九十二年一月九日，在雲林縣麥寮鄉崙後村沙崙後
    一四七號會合，警方在其身上搜到之四萬二千元是準備要交給被告，還沒完成交
    易，就被警方查獲，綜觀證人上開偵查中所述，前後反覆其詞，且嗣後經檢察官
    誘導所為之證述，均採附合「可能是吧」、「嗯」、「對」等方式回答，證明力
    薄弱，況證人戊○○於本院亦證述未於九十二年一月六日打電話向被告購買海洛
    ，九十二年一月九日為警查獲時，被告並非要販賣海洛因予伊，故自不能以證人
    戊○○於偵查中有瑕疵之證詞，遽為不利於被告之認定。
  (二)又0000000000號為證人戊○○所使用之行動電話門號，此經戊○○證
    述明確（見本院卷第一一八頁正面），而扣案ＭＯＴＯＲＯＬＡ廠牌門號000
    0000000號行動電話為被告所有，已如前述，依門號000000000
    0號之通聯紀錄內容，顯示被告分別於九十二年一月六日二十一時二十九分二十
    秒、同年月七日二時二十八分五十秒打電話給證人戊○○，通話時間分別為十八
    秒、二百秒，惟自此迄同年月九日十七時三十分警方查獲時，該二人均無通話紀
    錄，有上開通聯紀錄一份在卷可參（見本院卷第一五五頁至第一六三頁），則上
    開通話內容若係該二人聯絡購買毒品事宜，衡情被告在交易毒品即九十二年一月
    九日十七時三十分前，應會再與證人戊○○確認交易時、地，然觀之上開通聯紀
    錄，被告於九十二年一月七日後，即未再撥打證人戊○○之行動電話，此顯與常
    情不符，況承前述，證人戊○○九十二年九月九日於接受偵訊之初、本院證述，
    均否認上開通話內容，係和被告聯絡購買海洛因，故自不能以上開通聯紀錄即推
    論被告有販賣海洛因予戊○○之事實。
  (三)而本件固扣得三十三包疑似海洛因白粉（淨重二七‧八０公克、包裝重一一‧八
    七公克）、注射針筒二支、塑膠鏟一支、分裝袋五十五個、記事簿一本、黑色手
    提包一只，已如前述，而該三十三包白粉，嗣送法務部調查局鑑定結果，確含有
    海洛因成份，此有該局九十二年二月二十六日調科壹字第一六０００一九三四號
    鑑定通知書一份在卷可證（見偵卷第一九頁），由上開鑑定結果，雖可證被告確
    持有該三十三包海洛因，然被告於九十二年一月九日為警查獲前一、二日某時，
    確有施用第一級毒品海洛因之事實，此經本院九十二年度訴字第二一五號判決有
    罪確定在案，此有該判決書及台灣高等法院被告全國前案紀錄表各一份在卷可證
    （見本院卷第一七五頁至第一七七頁、第一０頁），故被告既有施用海洛因之行
    為，則上開扣案之海洛因三十三包、注射針筒二支、塑膠鏟一支、分裝袋五十五
    個，自不能排除係被告要自行施用，並使用塑膠鏟、分裝袋分裝便於攜帶之可能
    ；至於扣案記事簿一本僅記載被告認識之人綽號、電話，其他部分則記載數字，
    無法確知其含義（見警卷第一二頁、偵續卷(二)第一三七頁至第一四０頁）；而黑
    色手提包一只為被告用來放置上開扣案物品，故尚難僅以上開扣得之證物，即遽
    此推論被告係以營利為目的而販入海洛因，使用分裝袋分裝後伺機出售。
六、綜上所述，檢察官對於起訴被告販賣第一級毒品之犯罪事實，所提出之上開證據
    ，不足為被告有罪之積極證明，無從說服本院以形成被告有罪之心證，依前揭法
    條規定及判例要旨，自應為被告無罪之諭知。
據上論斷，應依刑事訴訟法第二百九十九條第一項前段、第三百零一條第一項，毒品
危害防制條例第四條第二項、第十九條第一項，刑法第十一條、第五十九條、第三十
八條第一項第二款，判決如主文。
本案經檢察官乙○○到庭執行職務。
中      華      民      國      九十三      年      四    月  二十七    日
                                        臺灣雲林地方法院刑事第三庭
          審判長法  官  劉  國  賓
                                                法  官  廖  國  勝
                                                法  官  蘇  錦  秀
右正本證明與原本無異。
如不服本判決，應於判決送達後十日內向本院提出上訴狀( 應附繕本 )。
                                                書記官  曾  家  祥
中      華      民      國      九十三      年      四    月  二十七    日
【附錄本案論罪科刑法條】
毒品危害防制條例第四條第二項：
製造、運輸、販賣第二級毒品者，處無期徒刑或七年以上有期徒刑，得併科新臺幣七
百萬元以下罰金。
